# 合并子公司的暂估如何确认

提问人：兵哥 时间：2012-07-05 17:05:30
背景：母公司从子公司购买商品（货物价值 1000 ，进项税 170 ），子公司当月记账应收 1170 ，借：应收 1170 ，贷：收入 1000 ，贷：
销项税170.母公司未入账，期末暂估，借：原料 1000 ，贷：应付 1000 。 现在做合并报表，子公司应收母公司 1170 ，母公司账面应付子公司1000.二者不一致如何内部往来抵消

回答人：chenyiwei
这种情况可以先在购买方（母公司）调整一笔：借：其他流动资产，贷：应付帐款 170 。然后内部往来就可以抵销，合并报表层面体现其他流动资产 170 ，代表子公司已经缴纳的销项税，这部分销项税将在以后母公司取得发票后抵扣的方式收回。